【裁判字號】    97,訴,1797
【裁判日期】    980617
【裁判案由】    毒品危害防制條例
【裁判全文】
臺灣高雄地方法院刑事裁定              97年度訴字第1797號
公  訴  人  臺灣高雄地方法院檢察署檢察官
聲  請  人
即  被  告  甲○○
聲請人  即
選任辯護人  劉啟輝律師
上列聲請人因被告涉犯毒品危害防制條例案件，聲請具保停止羈
押，本院裁定如下：
    主  文
聲請駁回。
    理  由
一、被告及其選任辯護人聲請意旨略以：
(一)被告聲請意旨略以：(1)本件業經傳喚證人乙○○等8 人到庭
    接受交互詰問完畢，證人乙○○等人均證稱：係經被告甲○
    ○介紹而向其他同案被告購買毒品，足認被告甲○○並無販
    賣毒品之犯行，案情已臻明確，而被告甲○○亦無與證人串
    證之可能及必要性。(2)本件其他同案被告涉案更深，卻僅經
    短暫羈押後即具保在外。(3)被告甲○○有正當工作，並無逃
    亡之虞。(4)被告甲○○遭收押後，家中生計斷絕，且被告甲
    ○○之兄長罹患癌症，需支付長久之醫藥費用，雙親因擔憂
    使健康情形日下，爰請求具保停止羈押，以全孝道云云。
(二)選任辯護人聲請意旨略以：(1)本件未盡調查之事項僅餘監聽
    譯文及監聽錄音之比對，然監聽光碟達15片，有賴被告甲○
    ○親自參與聽聞、辨認，然監所中並無設備供被告甲○○自
    行辨聽，辯護人至監所辦理律見會談，仍有未得完善之窘境
    ，不符憲法訴訟人權之保障。(2)本件相關證人、共同被告之
    交互詰問程序業已完成，而同案被告罪嫌相同，卻均已具保
    在外，被告甲○○確有准予保釋之情，爰聲請具保停止羈押
    云云。
二、按被告及得為其輔佐人之人或辯護人，得隨時具保，向法院
    聲請停止羈押，刑事訴訟法第110 條第1 項定有明文。次按
    為確保刑事偵查、審判程序之完成，及刑事執行之保全，刑
    事被告經法官訊問後，認為犯罪嫌疑重大，有刑事訴訟法10
    1 條第1 項所定之情形之一，非予羈押顯難進行追訴、審判
    者，得羈押之，刑事訴訟法第101 條第1 項亦可資參照。而
    羈押乃確定判決前之拘禁處分，與有罪判決後之徒刑執行固
    有不同，但在法律所定要件下，仍得羈押被告，以保全證據
    、確保刑罰權之執行、或俾免危險繼續擴大發生，藉以維護
    社會秩序。關於羈押與否之審查，其目的僅在判斷有無實施
    羈押強制處分之必要，並非認定被告有無犯罪之實體審判程
    序，故關於羈押之要件，無須經嚴格之證明，而以經釋明得
    以自由證明為已足，至於被告是否成立犯罪，乃本案實體上
    應予判斷之問題，執行羈押後有無繼續之必要，仍許由法院
    斟酌訴訟進行程度及其他一切情事而為認定。
三、經查：
(一)被告甲○○前因違反毒品危害防制條例案件，經本院訊問後
    ，認其涉犯毒品危害防制條例第4 條第3 項販賣第三級毒品
    罪，嫌疑重大，所涉犯為最輕本刑為5 年以上有期徒刑之罪
    ，非予羈押，顯難進行審判，有羈押必要，爰依刑事訴訟法
    第101 條第1 項第3 款規定，於民國97年12月5 日裁定執行
    羈押，並本於同一事由及必要性，分別於98年2 月26日當庭
    裁定自98年3 月5 日延長羈押2 個月，及於98年4 月30日當
    庭裁定自98年5 月5 日起，再延長羈押2 月在案。
(二)本件審理期間，固有部分證人證稱：係經由被告甲○○介紹
    而向其他同案被告購買第三級毒品等語，惟亦有部分證人證
    稱：係打電話向被告甲○○購買第三級毒品等語，再參酌其
    他同案被告之供述、卷附之監聽譯文等資料，綜合評價後，
    本院認被告甲○○涉嫌販賣第三級毒品愷他命之嫌疑，仍屬
    重大，而被告甲○○所犯係最輕本刑為5 年以上有期徒刑之
    罪，並考量販賣第三級毒品罪之罪質甚重，且本件尚未審理
    終結，為確保本院審判程序得以順利進行，仍有羈押之必要
    性。是被告甲○○以其並無販賣第三級毒品犯行為由，聲請
    具保停止羈押，即屬無據。
(三)本件係依刑事訴訟法第101 條第1 項第3 款即所犯為最輕本
    刑為5 年以上有期徒刑之罪規定，裁定羈押被告甲○○，而
    非以被告甲○○有逃亡或勾串共犯、證人之虞為由裁定羈押
    乙節，已如前述，則被告甲○○是否無勾串證人之虞，或有
    正當職業而無逃亡之虞，抑或其他同案被告是否業經具保在
    外，均核與被告甲○○之羈押原因、必要性是否消滅無涉。
    此外，被告甲○○之家庭、經濟狀況並非本院准否具保停止
    羈押之應行審酌事項，是被告甲○○以上開事由聲請具保，
    亦屬無據。
(四)被告甲○○固於臺灣高雄看守所羈押中，惟其選任辯護人依
    法仍得辦理接見，就本件相關之監聽譯文部分與被告甲○○
    當面商談，並無礙被告甲○○訴訟權之行使，況選任辯護人
    已於98年6 月12日至本院聲請交付相關監聽光碟，有本院自
    行收納款項統一收據3 張在卷可稽，而本件預定於98年7 月
    6 日進行言詞辯論程序，期間相隔20日以上，應不至因時間
    過於急促而妨礙被告甲○○依法答辯之權利，是選任辯護人
    執此為據，同屬無稽。
(五)綜上，被告甲○○與其選任辯護人聲請意旨所述，均難採信
    。此外，本件聲請意旨均與刑事訴訟法第114 條所定各款事
    由不相符合。是本件被告甲○○及其選任辯護人聲請具保停
    止羈押，自難准許，應予駁回。
四、爰依刑事訴訟法第220 條，裁定如主文。
中    華    民    國    98    年    6     月    17    日
                  刑事第十七庭  審判長法  官  陳建和
                                      法  官  黃宣撫
                                      法  官  毛妍懿
以上正本證明與原本無異。
如不服本裁定，應於收受送達後5 日內向本院提出抗告狀。
中    華    民    國    98    年    6     月    18    日
                                      書記官  林晏光


司法院資訊處製作；財團法人民間司法改革基金會備份。
